臺灣雲林地方法院刑事判決　　　　　　　100年度易字第571號
公　訴　人　臺灣雲林地方法院檢察署檢察官
被　　　告　李美雪
上列被告因詐欺案件，經檢察官提起公訴（100 年度偵字第3889
號），被告於準備程序中就被訴事實為有罪之陳述，本院合議庭
裁定由受命法官獨任進行簡式審判程序，判決如下：
    主  文
李美雪幫助犯詐欺取財罪，處有期徒刑月，如易科罰金，以新
臺幣壹仟元折算壹日。
    事實及理由
一、犯罪事實
    李美雪雖預見一般取得他人金融帳戶使用之行徑，常與財產
    犯罪所需有密切之關聯，可能係為掩飾不法行徑，避免有偵
    查犯罪權限之執法人員循線查緝，以確保犯罪所得之不法利
    益，並掩人耳目，竟仍以縱有人以其金融帳戶作為從事財產
    犯罪之工具，亦不違背其本意之幫助犯意，於民國100 年5
    月間某日，至彰化縣和美鎮○○路之統一超商，將其所申設
    中國信託商業銀行（下稱中國信託銀行）和美分行帳號0000
    000000000 號帳戶及以其女兒陳怡文名義所申設中華郵政股
    份有限公司和美郵局（下稱和美郵局）帳號
    00000000000000006 號帳戶之提款卡、密碼，委由宅配業者
    寄予自稱「陳友邦」之年籍不詳成年詐欺集團成員。嗣某詐
    欺集團成員取得前揭2 帳戶後，即共同基於意圖為自己不法
    所有之犯意聯絡，而為下列詐欺行為：
  (一)於100 年5 月30日10時許，撥打電話予林寧郁詐稱：如匯款
    可獲得大樂透號碼云云，致林寧郁信以為真並陷於錯誤，先
    後在其嘉義縣中埔鄉住處、嘉義中埔、朴子郵局及嘉義中埔
    農會等地點，共匯款新臺幣（下同）157,000 元至前揭陳怡
    文帳戶內，旋遭提領一空。
  (二)於100 年6 月1 日前某時，在露天拍賣網站刊登販售「HTC
    智慧型手機」之虛偽訊息，范姜凱峰於100 年6 月1 日凌晨
    1 時許瀏覽該訊息，信以為真並陷於錯誤，下標購買後，於
    100 年6 月2 日8 時34分許，至臺中西屯郵局，匯款3,000
    元至李美雪前揭帳戶內，亦遭提領一空。
  (三)於100 年6 月1 日前某時，在露天拍賣網站刊登販售演唱會
    門票之虛偽訊息，游婷涵於100 年6 月1 日20時許瀏覽該訊
    息，亦信以為真並陷於錯誤，下標購買後，於100 年6 月2
    日19時46分許，至新北市○○區○○路三段42號之統一超商
    ，利用中國信託銀行自動櫃員機自其母黃雅如中國信託銀行
    新店分行帳戶匯款4,200 元至李美雪前揭帳戶內，同遭提領
    一空。
  (四)於100 年6 月1 日前某時，在雅虎奇摩拍賣網站刊登販售沙
    發之虛偽訊息，李怡萱於100 年6 月1 日22時許瀏覽該訊息
    ，信以為真並陷於錯誤，下標購買後，於100 年6 月2 日16
    時43分許，至不詳地點，利用國泰世華銀行自動櫃員機匯款
    18,000元至李美雪前揭帳戶內，旋遭提領一空。
  (五)於100 年6 月1 日前某時，在露天拍賣網站刊登販售演唱會
    門票之虛偽訊息，郭雅菱於100 年6 月1 日23時30分許瀏覽
    該訊息，亦陷於錯誤，下標購買後，於100 年6 月2 日11時
    55分許，至高雄小港機場郵局，匯款8,600 元至李美雪前揭
    帳戶內，仍遭提領一空。
  (六)於100 年6 月2 日前某時，在雅虎奇摩拍賣網站刊登販售液
    晶電視之虛偽訊息，陳家峰於100 年6 月2 日10時許瀏覽該
    訊息，信以為真並陷於錯誤，下標購買後，於100 年6 月2
    日21時4 分許，在其苗栗縣後龍鎮住處內，利用網路銀行匯
    款14,200元至李美雪前揭帳戶內，旋遭提領一空。
  (七)於100 年6 月2 日前某時，在雅虎奇摩拍賣網站刊登販售單
    眼相機之虛偽訊息，陳金助於100 年6 月2 日20時許瀏覽該
    訊息，信以為真並陷於錯誤，下標購買後，於100 年6 月2
    日21時4 分許，至不詳地點，利用中國信託銀行自動櫃員機
    匯款12,000元至李美雪前揭帳戶內，旋遭提領一空。
    嗣經林寧郁、范姜凱峰、游婷涵、郭雅菱、李怡萱、陳家
    及陳金助發覺受騙並報警處理後，為警循線查知上情。
二、認定犯罪事實所憑之證據及理由
  (一)本案被告李美雪所犯之罪，係死刑、無期徒刑、最輕本刑為
    3 年以上有期徒刑以外之罪，其於準備程序中就前揭被訴事
    實為有罪之陳述，經告知簡式審判程序之旨，並聽取其與公
    訴檢察官之意見後，裁定進行簡式審判程序，是本案之證據
    調查，依刑事訴訟法第273 條之2 規定，不受同法第159 條
    第1 項、第161 條之2 、第161 條之3 、第163 條之1 及第
    164 條至第170 條規定之限制，合先敘明。
  (二)上揭犯罪事實，業據被告於本案準備程序與審判程序中坦承
    不諱，且有被告於警詢與偵查中之供述筆錄可佐，並有告訴
    人林寧郁、范姜凱峰、游婷涵、郭雅菱、陳家峰及陳金助及
    被害人李怡萱等人於警詢時供述筆錄，以及華南商業銀行轉
    帳交易結果、存款明細（存款人收執聯）、郵政國內匯款執
    據、郵政跨行匯款申請書、國泰世華銀行、中國信託銀行自
    動櫃員機交易明細表、黃雅如中國信託銀行新店分行帳戶封
    面影本、內頁交易明細、前揭2 帳戶之基本資料及交易資料
    、嘉義縣警察局中埔分局中埔派出所受理刑事案件報案三聯
    單、受理詐騙帳戶通報警示簡便格式表、臺中市政府警察局
    第六分局西屯派出所受理各類案件紀錄表、受理詐騙帳戶通
    報警示簡便格式表、桃園縣政府警察局楊梅分局草湳派出所
    受理詐騙帳戶通報警示簡便格式表、受理刑事案件報案三聯
    單、受理各類案件紀錄表、金融機構聯防機制通報單、臺北
    市政府警察局中山分局長春路派出所受理各類案件紀錄表、
    受理詐騙帳戶通報警示簡便格式表、新北市新店分局安康派
    出所受理詐騙帳戶通報警示、詐騙電話斷話簡便格式表、受
    理各類案件紀錄表、高雄市政府警察局前鎮分局草衙派出所
    受理刑事案件報案三聯單、受理刑事案件報案三聯單、受理
    各類案件紀錄表、受理詐騙帳戶通報警示簡便格式表、苗栗
    縣警察局竹南分局新港派出所受理刑事案件報案三聯單及內
    政部警政署反詐騙案件紀錄表等在卷可憑，是前揭2 帳戶確
    已遭詐欺集團成員利用以為詐騙他人之匯款帳戶甚明，堪認
    被告之自白與事實相符。本件事證明確，被告幫助他人遂行
    詐欺取財之犯行堪予認定，應予依法論罪科刑。
三、論罪科刑之理由
  (一)核被告李美雪所為，係犯刑法第339 條第1 項詐欺取財罪之
    幫助犯。被告幫助他人犯罪，依刑法第30條第2 項之規定，
    減輕其刑。
  (二)爰審酌被告犯後坦承犯行，態度良好，然未與被害人林寧郁
    、范姜凱峰、游婷涵、郭雅菱、李怡萱、陳家及陳金助達
    成民事損害賠償之和解，被告雖供稱事後經和美郵局與中國
    信託詢問有無意願將圈存之詐騙款項轉回被害人，被告均表
    示同意，並由和美郵局將部分款項歸還被害人，惟此與卷附
    和美郵局帳戶明細餘額僅7 元、中國信託帳戶餘額僅8,548
    元之資料不符，難信被告已賠償被害人之損害。被告幫助行
    為僅係提供金融帳戶供他人遂行詐欺取財之用，使真正遂行
    詐欺取財犯行之人得以逃避查緝，其無償提供2 戶帳戶，幫
    助詐欺取財之金額高達217,000 元，犯罪所生之損害堪稱嚴
    重。惟被告前無犯罪紀錄，有卷附臺灣高等法院被告前案紀
    錄表可憑，其行為雖不足取，然惡性尚不及實際遂行詐欺之
    人，且其究非實際取得不法利益之人，尚不得以被告未賠償
    被害人之全部損害，即認犯罪情節重大。另參被告高職畢業
    ，家庭功能尚可，然獨力工作供給家用，經濟狀況欠佳，仍
    認不宜重判等一切情狀，量處如主文所示之刑，並諭知易科
    罰金之折算標準。
四、應適用之法律
    依刑事訴訟法第299 條第1 項前段、第273 條之1 第1 項，
    刑法第339 條第1 項、第30條第1 項前段、第2 項、第41條
    第1 項前段，刑法施行法第1 條之1 第1 項、第2 項前段，
    判決如主文。
中    華    民    國   100    年    10    月    21    日
                  刑事第一庭    法  官  李奕逸
以上正本證明與原本無異。
如不服本判決應於收受判決後10日內向本院提出上訴書狀，並應
敘述具體理由；其未敘述上訴理由者，應於上訴期間屆滿後20日
內向本院補提理由書（均須按他造當事人之人數附繕本）。「切
勿逕送上級法院」。
                                書記官  林惠鳳
中    華    民    國   100    年    10    月    21    日
附錄本案論罪科刑法條全文：
刑法第339條（普通詐欺罪）
意圖為自己或第三人不法之所有，以詐術使人將本人或第三人之
物交付者，處 5 年以下有期徒刑、拘役或科或併科 1 千元以下
罰金。
以前項方法得財產上不法之利益或使第三人得之者，亦同。
前二項之未遂犯罰之。